【裁判字號】    95,訴,3576
【裁判日期】    951128
【裁判案由】    毒品危害防制條例
【裁判全文】
臺灣高雄地方法院刑事判決              95年度訴字第3576號
公  訴  人  臺灣高雄地方法院檢察署檢察官
被      告  乙○○
上列被告因違反毒品危害防制條例案件，經檢察官提起公訴（95
年度毒偵字第7000、7196號），本院依簡式審判程序，判決如下
：
    主  文
乙○○施用第一級毒品，累犯，處有期徒刑壹年。扣案第一級毒
品海洛因貳包（驗前淨重合計零點壹參玖公克，驗後淨重合計零
點零陸玖公克，含包裝袋貳只），沒收銷燬之。
    事  實
一、乙○○前於民國92年間因施用毒品案件，經本院以92年度訴
    字第955 號判處有期徒刑10月確定，於93年11月4 日入監執
    行完畢，翌日出監。又於90年間因施用毒品案件，經本院以
    90年度毒聲字第1373號裁定送觀察、勒戒後，因認有繼續施
    用毒品之傾向，復經本院以90年度毒聲字第1835號裁定送強
    制戒治，嗣因戒治期間屆滿3 月，成效良好，認無繼續戒治
    之必要，又經本院以90年度毒聲字第4854號裁定停止戒治，
    所餘戒治期間付保護管束，嗣保護管束期滿未經撤銷，業由
    臺灣高雄地方法院檢察署檢察官於91年4 月16日，以91年度
    戒毒偵字第361 號為不起訴之處分確定。惟其未能警惕並戒
    絕毒品，於上開強制戒治執行完畢釋放後5 年內，復基於施
    用第一級毒品海洛因之犯意，於95年8 月22日上午8 、9 時
    許，在其高雄市○○區○○街130 巷6 號住處，以將海洛因
    放入香菸內點燃吸食之方式，施用海洛因1 次，嗣為警於95
    年8 月22日下午5 時30分許，在高雄市○○區○○街47號前
    ，因其行跡可疑為警盤檢查獲，並當場扣得其所有之第一級
    毒品海洛因2 小包（驗前淨重合計0.139 公克，驗後淨重合
    計0.069 公克）。嗣於95年8 月26日上午9時50 分許，警方
    至高雄市○○區○○街130 巷6 號乙○○住處，經屋主楊智
    福及乙○○同意搜索，乙○○並同意採尿送驗，因上開施用
    海洛因毒品仍有部分殘留體內，又驗得嗎啡陽性反應。
二、案經高雄市政府警察局移送及三民分局第一分局報告臺灣高
    雄地方法院檢察署檢察官偵查起訴。
    理  由
一、本件被告乙○○所犯係死刑、無期徒刑、最輕本刑為3 年以
    上有期徒刑以外之罪，其於本院準備程序中就被訴事實為有
    罪之陳述，經告知簡式審判程序之旨，並聽取公訴人及被告
    之意見後，合議庭裁定由受命法官獨任進行簡式審判程序。
二、上開犯罪事實，業經被告於本院審理中自白不諱，且被告於
    上開時、地先後為警查獲後，經提供乾淨空瓶由其親自排放
    尿液並在其面前封緘送驗結果，確呈嗎啡陽性反應，此有95
    年度毒品防制條例尿液送驗編號與真實姓名對照表（編號：
    G251）、高雄市政府警察局少年警察隊毒品危害防制條例嫌
    疑人尿液編號對照表（編號：S-033） 、高雄市立凱旋醫院
    95年8 月29日及95年8 月31日藥物濫用藥物尿液檢驗報告2
    紙附卷可參，另扣得之白粉2 包經送高雄市立凱旋醫院鑑定
    結果，均含第一級毒品海洛因成分（驗前淨重合計0.139 公
    克，驗後淨重合計0.069 公克），此有該醫院95年9 月12日
    濫用藥物成品檢驗鑑定書1 紙在卷可稽，堪認被告之自白與
    事實相符。被告前因施用毒品案件，業經觀察、勒戒及強制
    戒治執行完畢釋放，並經檢察官為不起訴之處分確定，已詳
    如事實欄所載，此有臺灣高等法院被告前案紀錄表1 份在卷
    可查，其於強制戒治執行完畢釋放後5 年內，再犯本件施用
    毒品之罪，事證明確，犯行堪以認定，自應依法論科。
三、查海洛因為毒品危害防制條例第2 條第2 項第1 款所定第一
    級毒品，不得施用、持有。核被告所為，係犯同條例第10條
    第1 項之施用第一級毒品罪。被告持有海洛因進而施用，其
    持有之低度行為應為施用之高度行為所吸收，不另論罪。又
    被告如事實欄所載有期徒刑執行完畢之前科紀錄，有卷附臺
    灣高等法院被告前案紀錄表1 份可按，其於有期徒刑執行完
    畢釋放後5 年內，再故意犯本件最重法定本刑為有期徒刑以
    上之罪，為累犯，應依刑法第47條第1 項之規定，加重其刑
    。被告於95年8 月22日上午施用海洛因後，同日經警採尿驗
    得嗎啡陽性反應，此經被告自白承認，且與事實相符，自無
    疑義，惟其於同年月26日上午9 時50分許經其同意為警採尿
    送驗結果，仍驗得嗎啡陽性反應部分，因該次採尿時間距其
    前次施用毒品時間相隔僅約4 日，計約96小時，其體內海洛
    因經代謝轉換成嗎啡後，因個人體質、施用頻率、施用量、
    施用方式、飲用水多寡、檢體收集時間及代謝情形不同，於
    施用後4 日內，仍可能驗有嗎啡陽性反應，此為本院歷來審
    理毒品案件職務上所知之事實，故本件被告第2 次採尿雖驗
    得嗎啡陽性反應，仍不能因此即認定被告有另外施用海洛因
    之犯行，是此部分起訴事實應予更正。
四、審酌被告於業經戒癮治療程序，又再度施用毒品，顯見其未
    能戒斷吸毒惡習，改過意志不堅，自應予相當程度之刑事責
    難；惟另考量被告施用毒品係自我戕害，未直接危及他人，
    反社會危險性應屬較低，且犯罪後已坦承犯行，態度尚佳，
    ，並斟酌其犯罪動機、目的等一切情狀，量處如主文所示之
    刑。扣案白粉2 包均含第一級毒品海洛因成分（驗前淨重合
    計0.139 公克，驗後淨重合計0.069 公克），業如上述，應
    不問屬於犯人與否，依毒品危害防制條例第18條第1 項前段
    ，宣告沒收銷燬之。該包裝袋2 只直接用以包覆毒品，必有
    毒品沾染附著，衡情已難與所沾覆之毒品絕對析離，如以高
    科技方法勉予析離秤重，亦乏實益，是宜整體視之為毒品，
    一併宣告沒收銷燬，至鑑驗耗用之毒品因已滅失，自無庸宣
    告沒收銷燬，附此敘明。
據上論斷，應依刑事訴訟法第273 條之1 第1 項、第299 條第1
項前段，毒品危害防制條例第10條第1 項、第18條第1 項前段，
刑法第11條、第47條第1 項，判決如主文。
本案經檢察官甲○○到庭執行職務。
中    華    民    國    95    年    11    月    28    日
                  鳳山刑事第二庭    法  官  李嘉益
以上正本證明與原本無異。
如不服本判決，應於收受送達後10日內向本院提出上訴書狀。
中    華    民    國    95    年    11    月    28    日
                                    書記官  郭南宏
附錄本案論罪科刑法條：
毒品危害防制條例第10條
施用第一級毒品者，處六月以上五年以下有期徒刑。
施用第二級毒品者，處三年以下有期徒刑。


司法院資訊處製作；財團法人民間司法改革基金會備份。
